臺灣高雄地方法院民事裁定　　　　　　　　94年度抗字第43號
抗　告　人　甲○○
上列抗告人與相對人中央信託局股份有限公司間拍賣抵押物事件
，抗告人對於民國94年7 月19日本院94年度拍字第1271號所為裁
定，提起抗告，裁定如下：
    主  文
抗告駁回。
抗告程序費用新台幣壹仟元由抗告人負擔。
    理  由
一、抗告意旨略以：抗告人之配偶許光燦因擔任訴外人百利達藝
    品有限公司（下稱百利達公司）之連帶保證人，而於民國91
    年10月間，就百利達公司積欠相對人之債務與相對人達成協
    議，由抗告人提供坐落高雄市○○區○○段439 地號、面積
    1580平方公尺、權利範圍千分之121 之土地暨其上門牌號碼
    為高雄市○○區○○路46號7 樓之7 房屋為相對人設定最高
    限額抵押權新台幣（下同）240 萬元，以擔保許光燦所負之
    連帶保證債務。許光燦與相對人所簽立之切結書係約定由許
    光燦分5 年償還本金426 萬元，不計利息，然許光燦於還款
    1 年後，經核算後始知所清償之部分均屬利息，乃於93年間
    以陳情書向相對人請求依原協議不計利息，惟於等待相對人
    回覆期間，許光燦銀行帳戶竟突然遭扣押取走存款，公司股
    票亦遭強制賣出，且相對人於未知會抗告人之情形下，即聲
    請拍賣抗告人之上開不動產，侵害抗告人之應有權利，原裁
    定自有不當，應予廢棄。
二、按扺押權人，於債權已屆清償期，而未受清償者，得聲請法
    院拍賣抵押物，就其賣得價金而受清償，民法第873 條第1
    項定有明文。次按聲請拍賣抵押物，原屬非訟事件，祇須其
    抵押權已經依法登記，並登記之清償期已屆滿而未受清償時
    ，法院即應為許可拍賣抵押物之裁定；如對於此項法律關係
    有爭執時，亦應由有爭執之人另行提起訴訟，以求解決，不
    得僅依抗告程序聲明其爭執，並據為廢棄拍賣抵押物裁定之
    理由，最高法院70年度臺抗字第197 號裁定意旨參照。
三、經查：相對人主張抗告人提供上開不動產予其設定本金最高
    限額240 萬元之抵押權，抵押權存續期間自92年11月3 日起
    至122 年11月3 日止，擔保許光燦因擔任百利達公司連帶保
    證人，就百利達公司積欠相對人之4,267,059 元及自90年10
    月1 日起至清償日止之利息、違約金等債務所負之連帶清償
    責任，嗣因許光燦未能依協議還款，相對人乃依民法第873
    條規定聲請拍賣抵押物，並提出查封不動產清單、短期營運
    周轉金借款契約書、本院91年度訴字第3018號民事判決書暨
    確定證明書、建物所有權狀、土地所有權狀、土地登記第一
    類謄本、建物登記第一類謄本各1 份為證，原法院即據以准
    許相對人拍賣抵押物之聲請，依上開規定原無不當，抗告人
    雖以上開抗告意旨爭執，惟此均屬實體事項，依上開說明，
    其應就該爭執事項另行提起訴訟以為解決，抗告意旨指摘原
    裁定不當，求予廢棄，為無理由，應予駁回。
四、結論：本件抗告為無理由，依非訟事件法第46條、第21條第
    2 項、第24條第1 項，民事訴訟法第495 條之1 第1 項、第
    449 條第1 項、第78條，裁定如主文。
中　　華　　民　　國　　94　　年　　11　　月　　30　　日
                  民事第五庭審判長法　官　魏式璧
                                  法　官　方錦源
                                  法　官　黃悅璇
以上正本證明與原本無異。
如不服本裁定應於送達後10日內向本院提出再抗告狀，並繳納再
抗告費新台幣1000元。再為抗告應以適用法規顯有錯誤為理由，
並經本院之許可，該許可以原裁定所涉及之法律見解具有原則上
重要性者為限，並委任律師為代理人。
抗告人之配偶、三親等內之血親、二親等內之姻親，或抗告人為
法人、中央或地方機關時，其所屬專任人員具有律師資格並經法
院認適當者，亦得為第三審代理人。
前項情形應於提起再抗告或委任時釋明之。
中　　華　　民　　國　　94　　年　　11　　月　　30　　日
                                  書記官　董明惠
